【裁判字號】    99,撤緩,4
【裁判日期】    990511
【裁判案由】    撤銷緩刑
【裁判全文】
臺灣澎湖地方法院刑事裁定               99年度撤緩字第4號
聲  請  人  臺灣澎湖地方法院檢察署檢察官
受  刑  人  甲○○
上列聲請人因受刑人犯懲治走私條例案件，聲請撤銷緩刑之宣告
（99年執聲字第13號），本院裁定如下：
    主  文
甲○○之緩刑宣告撤銷。
    理  由
一、聲請意旨略以：受刑人甲○○因犯懲治走私條例案件，經臺
    灣高等法院高雄分院以96年度上訴字第914號（臺灣高雄地
    方法院檢察署95年度偵字第7719號）判決判處有期徒刑4月
    ，緩刑3年，於96年7月26日確定，竟於緩刑期內，即96年11
    月24日更犯懲治走私條例罪，經臺灣高等法院高雄分院於98
    年8月31日以98年度上訴字第594號判決判處有期徒刑6月，
    最高法院於98年11月5日以98年度台上字第6472號判處上訴
    駁回確定，因而聲請將上述緩刑之宣告予以撤銷等語。
二、按緩刑之宣告應撤銷者，由受刑人所在地或其最後住所地之
    地方法院檢察官聲請該法院裁定之，刑事訴訟法第476條定
    有明文。查本件被告戶籍設在澎湖縣馬公巿重光里13鄰後窟
    潭132號，有法務部戶役政連結作業系統所示其戶籍資料1紙
    在卷可稽，本院自有管轄權，合先敘明。
三、次按刑法關於撤銷緩刑宣告之條文，業於98年5月19日修正
    ，98年6月10日公布，且於98年9月1日施行；又「於中華民
    國98年5月19日刑法修正施行前，受緩刑之宣告，98年5 月
    19日修正刑法施行後，仍在緩刑期內者，適用98年5月19日
    修正施行之刑法第75條、第75條之1及第76條規定。」刑法
    施行法第6條之1第2項定有明文。查本件受刑人有上開緩刑
    宣告執行情形，有判決書及臺灣高等法院被告前案紀錄表附
    卷可稽；而本件受刑人既係於98年5月19日刑法修正施行前
    受緩刑宣告，且現仍於緩刑期內（緩刑期間至99年7月26日
    屆滿），則本件撤銷緩刑之聲請，自應適用修正後之刑法第
    75條之1之規定處斷。又按「緩刑期內因故意犯他罪，而在
    緩刑期內受6月以下有期徒刑、拘役或罰金之宣告確定者，
    足認原宣告之緩刑難收其預期效果，而有執行刑罰之必要者
    ，得撤銷其宣告」，98年6月10日修正公布之刑法第75條之1
    第1項第2款定有明文。
四、經查：受刑人受有聲請意旨所稱之上開犯罪情形乙節，業經
    本院核閱相關判決及臺灣高等法院被告前案紀錄表在卷可證
    ，此部分事實堪予認定。本院審酌受刑人甲○○前案係犯懲
    治走私條例第2條第1項私運管制物品進口罪，經臺灣高等法
    院高雄分院宣告緩刑3年，詎於緩刑期間內，復再故意犯相
    同罪名之罪，可見其法治觀念薄弱，且自身反省能力不足，
    確未能藉由前開緩刑宣告以達成自我警惕之效果，從而原宣
    告之緩刑顯難收預期效果，自有執行刑罰之必要，符合刑法
    第75條之1第1項第2款之規定。是聲請人聲請撤銷受刑人前
    開緩刑之宣告，核無不合，應予准許。末按聲請書就本件應
    適用法條雖載為刑法第75條第1項第1款，然法律適用係法院
    職權，法院關於法律適用並不受聲請人主張法條之拘束，本
    院應依職權認事用法，爰適用刑法第75條之1第1項第2款而
    為裁定，附此敘明。
五、依刑事訴訟法第476條，裁定如主文。
中    華    民    國    99    年    5    月    11    日
                        刑事庭  法  官  陳順輝
以上正本證明與原本無異。
如不服本裁定，應於送達後5日內，向本院提出抗告狀（須附繕
本）。
中    華    民    國    99    年    5    月    11    日
                                書記官  王耀煌

司法院資訊處製作；財團法人民間司法改革基金會備份。
